# 请教陈版主关于票据现金流问题

提问人：zhengjunze1223 时间：2023-10-19 00:12:21
若银行承兑汇票贴现不符合金融资产终止确认条件，因票据贴现取得的现金在资产负债表中应确认为一项借款，该现金流入在现金流量表中相应分类为筹资活动现金流量；若银行承兑汇票贴现符合金融资产终止确认的条件，相关现金流入则分类为经营活动现金流量。
若银行承兑汇票贴现不符合金融资产终止确认条件，后续票据到期偿付等导致应收票据和借款终止确认时，因不涉及现金收付，在编制现金流量表时，不得虚拟现金流量。公司发生以银行承兑汇票背书购买原材料等业务时，比照该原则处理。
可是在实务中，假设报告是 930 ，有一张票据是不能终止确认票据，于 8 月贴现，到期日为9.15，在资产负债表日，该票据已贴线已到期，期末不用还原为短期借款，此时的现金流处理应计入经营还是筹资呢，假设这种情况特别多，若算作筹资，会导致经营活动现金流被严重低估吧，因为从资产负债表日看之前的这些票据均是可以终止确认的，请陈版主解答！ 谢谢！

回答人：chenyiwei
仍应作为筹资活动处理，其标准就是看贴现时点能否终止确认。至于在资产负债表日或之前是否已到期，并不在考虑范围之内。